# 请教陈版主税率变化导致的递延所得税资产/负债的变化期初数据要进行调整吗

提问人：damon0306 时间：2016-01-20 18:00:44
请教陈版主税率变化导致的递延所得税资产/负债的变化期初数据要进行调整吗？

回答人：chenyiwei
这是会计估计变更，不调整期初数。

提问人：介个 时间：2016-01-20 21:37:46
陈版，我这也有个类似的问题，西部地区的某企业不确定是否能够取得税收优惠，故 2014 年所得税均按照25%预缴，递延所得税资产也按照25%计提，但是 2015 年 3 月在税局备案后显示在 2014 年 1 月开始即可可以享受15%的优惠税率。这样在 2015 年是否需要对期初的递延所得税资产进行追溯调整？

回答人：chenyiwei
不需要。截至 2014 年底，当时可获得的证据不表明可以享受 15 ％税率，所以当时按 25 ％计算并不是会计差错。